臺灣雲林地方法院刑事裁定　　　　　　　 96年度訴字第111號
公　訴　人　臺灣雲林地方法院檢察署檢察官
被　　　告　甲○○
　　　　　　　　　　（
選任辯護人　劉志卿律師
　　　　　　藍庭光律師
上列被告因違反洗錢防制法等案件，本院裁定如下：
    主  文
甲○○之羈押期間，自民國九十六年五月五日起延長貳月。
    理  由
一、甲○○前因涉犯刑法第339 條第1 項之詐欺取財罪，業經被
    告供承部分犯罪事實，並有扣案之贓物、提款卡及被害人之
    陳述筆錄在卷可佐，犯罪嫌疑重大，被告雖陳稱經營肉品加
    工業，但就淨賺數額無法陳明，該陳述難以採信。被告沒有
    職業、收入，有可能重操舊行，有反覆從事詐欺取財罪之虞
    。且查被告曾多次進出大陸地區，業據被告供承在卷，另有
    入出境紀錄1 紙在卷足資佐證，且被告妻子是大陸地區人士
    ，人目前也在大陸等情，足認被告將來很有可能為了逃避刑
    責，再次前往大陸而不返回臺灣接受審理、執行，故有羈押
    之必要。雖被告目前罹患口腔癌，但經臺灣雲林看守所函覆
    略稱：被告目前狀況穩定，可提供止痛藥治療，必要時可予
    以戒護就醫，則被告無法以此事由以具保代替羈押。而認有
    刑事訴訟法第101 條之1 第7 款之情形，非予羈押，顯難確
    保審判程序之進行，有羈押之必要，而予以羈押。
二、被告經本院訊問後，被告所犯刑法第339 條第1 項之詐欺取
    財罪，業據被告於本院審理時坦承不諱，並有扣案之贓物、
    提款卡及被害人之陳述筆錄在卷可佐，且經本院於96年3 月
    28日以96年度訴字第111 號判處有期徒刑1 年6 月，被告犯
    行明確。又本案經審理後，被告使用人頭帳戶24個，被害人
    達19人，被告犯罪規模不小，且被告目前身體狀況不佳，另
    因經商失敗而無職業、收入，尚有其餘共犯未到案，被告仍
    可能受引誘，而存反復實施詐欺取財犯罪之虞，原羈押原因
    依舊存在。被告曾多次進出大陸地區，且尚有共犯留在大陸
    地區，被告妻子是大陸地區人士，人目前也在大陸等情，業
    據被告供承在卷，另有入出境紀錄1 紙在卷可考，且被告因
    本案業經本院判處有期徒刑1 年6 月，被告亦已上訴臺灣高
    等法院臺南分院，足認被告將來很有可能為了逃避重刑，再
    次前往大陸而不返回臺灣接受審理、執行，原羈押之必要性
    仍存在，非予延長羈押，顯難進行審判、執行。雖被告辯稱
    目前罹患口腔癌，非保外就醫，顯難痊癒等語，惟查被告於
    96 年1月22日由臺灣雲林看守所戒護至財團法人佛教慈濟醫
    院大林分院就醫，診斷結果為頰粘膜惡性腫瘤，醫囑擬後續
    電腦斷層評估及追蹤，有臺灣雲林看守所96年3 月3 日雲所
    宗衛字第0963000214號函影本在卷可考，可見醫生對被告病
    情多已了解，如確有非保外就醫，難以痊癒之必要，當於醫
    囑載明，而不會僅記載擬後續評估及追蹤。而被告亦自承看
    守所確將其送醫進行電腦斷層診治，可認看守所確實按醫囑
    照護被告。再者，經本院書記官於96年4 月19日電詢臺灣雲
    林看守所被告目前身體狀況，回覆略以被告目前身體狀況不
    錯，沒有惡化，與之前差不多，且目前所內有特定醫師每星
    期門診1 次，提供治療及藥物，被告已獲適當之照顧，尚未
    達非保外就醫，顯難痊癒之程度，則被告之主張，尚非可採
    。綜上所述，本院認為被告原羈押之原因仍然存在，有繼續
    羈押之必要性，應自96年5 月5 日起延長羈押2 月。
三、爰依刑事訴訟法第108條第1項，裁定如主文。
中　　華　　民　　國　　96　　年　　4 　　月　　27　　日
                  刑事第五庭   法  官   藍家偉
以上正本證明與原本無異。
如不服本裁定，應於裁定送達後5 日內向本院提出抗告狀（須附
繕本）。
                               書記官　 徐基典
中　　華　　民　　國　　96　　年　　4 　　月　　27　　日
